臺灣高等法院刑事裁定　　　　　　　　　　　　　　　九十三年度毒抗字第四八號
　　抗　告　人　臺灣桃園地方法院檢察署檢察官
　　被　　　告　甲○○
　　　　　　　　　　　　　號
右抗告人因被告違反毒品危害防制條例案件，不服臺灣桃園地方法院中華民國九十二
年十二月三十一日裁定（九十二年毒聲字第三六二二號），提起抗告，本院裁定如左
：
    主  文
抗告駁回。
    理  由
一、聲請意旨如原裁定所附聲請書所載。
二、原裁定以：按被告或共犯之自白，不得作為有罪判決之唯一證據，仍應調查其他
    必要之證據，以察其是否與事實相符，刑事訴訟法第一五六條第二項定有明文。
    查：被告雖於警詢中供稱其於九十二年六月初有施用第二級毒品ＭＤＭＡ之犯行
    ，然並無積極證據證明其自白與事實相符，且被告於同年六月二十八日凌晨一時
    四十分許，在桃園縣桃園市○○○路與永安路口處為警查獲時，經採集尿液，送
    驗結果呈ＭＤＭＡ陰性反應，此有昭信科技顧問股份有限公司出具之濫用藥物陰
    性檢體檢驗報告一紙附卷可稽。雖被告為警查獲時，扣得ＭＤＭＡ二顆，然此僅
    能證明被告持有第二級毒品ＭＤＭＡ之犯行，不足以證明被告確於九十二年六月
    初有施用第二級毒品ＭＤＭＡ之犯行。故本件聲請人聲請將被告送勒戒處所施以
    觀察、勒戒，因無積極證據證明被告有施用第二級毒品ＭＤＭＡ之犯行，應予以
    駁回等語。
三、抗告意旨以：被告甲○○已於警訊中自白於九十二年六月初有施用第二級毒品Ｍ
    ＤＭＡ之犯行，其最近一次吸食在九十二年六月初桃園縣桃園市「ＳＫＹ」舞廳
    內，並非在桃園縣桃園市○○○路與永安路口處查獲前九十六小時內施用，是其
    尿液送驗結果呈ＭＤＭＡ陰性反應乃當然結果，且被告為警查獲時，扣得ＭＤＭ
    Ａ二顆，足以佐證其自白與事實相符，原審認事用法顯有未洽，爰提起抗告請撤
    銷原審裁定云云。
四、按犯罪事實應依證據認定之，刑事訴訟法第一五四條第二項定有明文。此於施用
    毒品犯應否令入勒戒處所施以觀察、勒戒，亦應準用之。又施用毒品者，於一定
    期間內，其尿液送驗結果必呈陽性反應，若其尿液送驗結果呈陽性反應，即有二
    種可能，其一檢驗逾期；其二根本未施用，本件被告於查獲時之尿液送驗結果既
    呈陰性反應（見毒偵卷第二五頁），則其尿液陰性反應究係檢驗逾期抑係未施用
    所致，尚屬不明，亦即欠缺積極證據證明被告有非法施用第二級毒品ＭＤＭＡ之
    非行。至被告為警查獲時，扣得ＭＤＭＡ二顆，然此僅能證明被告持有第二級毒
    品ＭＤＭＡ之犯行，然持有原因、目的不一，尚不足以證明被告確於九十二年六
    月初有施用第二級毒品ＭＤＭＡ之犯行。從而本件聲請人聲請將被告送勒戒處所
    施以觀察、勒戒，因無積極證據證明被告有施用第二級毒品ＭＤＭＡ之犯行，原
    審駁回抗告人之聲請，經核尚非無據，本件抗告無理由，應予駁回。
五、據上論斷，依刑事訴訟法第四百十一二條，裁定如主文。
中　　　華　　　民　　　國　　九十三　　年　　　三　　　月　　　一　　　日
                              臺灣高等法院刑事第九庭
                                    審判長法　官  李  文  成
                                          法　官  周  盈  文
                                          法　官  官  有  明
右正本證明與原本無異。
不得抗告。
                                          書記官  林  蓓  瑜
中　　　華　　　民　　　國　　九十三　　年　　　三　　　月　　　四　　　日
